臺灣高等法院高雄分院刑事判決　　　　94年度上訴字第1107號
上　訴　人　臺灣高雄地方法院檢察署檢察官
被　　　告　甲○○
上列上訴人因被告違反毒品危害防制條例案件，不服臺灣高雄地
方法院93年度訴字第3011號中華民國94年6 月30日第一審判決（
起訴案號：臺灣高雄地方法院檢察署93年度毒偵字第2486號），
提起上訴（移送本院併辦案號：臺灣高雄地方法院檢察署94年度
毒偵字第5856號），本院判決如下：
      主    文
原判決關於施用第一級毒品暨定執行刑部分均撤銷。
甲○○連續施用第一級毒品，處有期徒刑壹年。
      事    實
一、甲○○前因違反肅清煙毒條例、軍法逃亡、偽造文書等罪，
    經臺灣高雄地方法院以87年度聲字第2197號裁定應執行有期
    徒刑4 年9 月確定，於86年9 月19日刑期起算，89年2 月24
    日縮短刑期假釋出監，嗣經撤銷假釋，應執行殘刑2 年又21
    日（尚未執行，不構成累犯）。又因施用毒品案件，經臺灣
    高雄地方法院以90年度毒聲字第5648號裁定送觀察、勒戒後
    ，認有繼續施用毒品之傾向，再以90年度毒聲字第6090 號
    裁定令入戒治處所施以強制戒治，嗣於91年6 月25日停止戒
    治釋放，所餘期間付保護管束，至91年10月25日期滿未經撤
    銷，並經台灣高雄地方法院檢察署檢察官於91年10月16日以
    91年度戒毒偵第956 號不起訴處分確定。詎其於執行完畢釋
    放後5 年內，猶不知悔改，明知海洛因業經公告列為毒品危
    害防制條例第2 條第2 項之第一級毒品，不得持有、施用，
    復基於施用第一級毒品海洛因之概括犯意，自93年初某日起
    至94年6 月13日上午9 時許止，連續在高雄縣鳳山市○○路
    196 巷15之2 號住處等處，以將海洛因粉末摻入香菸之方式
    ，施用第一級毒品海洛因，平均一天施用1 、2 次。嗣於93
    年4 月14日下午10時35分許，在高雄縣鳳山市○○街63號前
    ，為警查獲。又於94年6 月13日晚間6 時50分許，在高雄縣
    鳳山市○○路196 巷巷口，因形跡可疑，遭警盤查，經採尿
    送驗呈嗎啡陽性反應，始發覺上情。
二、案經高雄縣政府警察局鳳山分局先後報請台灣高雄地方法院
    檢察署檢察官偵查起訴暨移送本院併案審理。
      理    由
一、訊據上訴人即被告甲○○（下稱被告）供認有於上揭時地連
    續施用第一級毒品海洛因暨先後2 次為警查獲之事實不諱；
    而被告先後2 次於警訊時所採之尿液，經送檢驗結果均呈嗎
    啡陽性反應，有高雄縣政府衛生局、高雄醫學大學附設中和
    紀念醫院檢驗結果，均呈嗎啡陽性反應等情，此有該局93年
    4 月30日93煙檢字第753 號煙毒尿液檢驗成績書、嫌犯尿液
    流程管制清冊、警製姓名代碼對照表暨台灣檢驗科技股份有
    限公司94年7 月6 日KＺ000000000000號濫用藥物尿液檢驗報
    告各1 份附卷可稽（見93年度毒偵字第2486號卷第13、14頁
    、高縣鳳警刑移字第0940001506號警卷第4 、5 頁）。而海
    洛因施用入人體後，水解還原成嗎啡，再循嗎啡之代謝方式
    排出體外，已據行政院衛生署藥物食品檢驗局（73）藥檢壹
    字第30221 號函說明綦詳；被告上揭之自白核與事實相符。
    準此，本件罪證明確，被告上揭連續施用第一級毒品之犯行
    堪以認定。
二、按犯毒品危害防制條例第10條之罪，經觀察、勒戒後，檢察
    官依據勒戒處所之陳報，認受觀察、勒戒人無繼續施用毒品
    之傾向者，應即釋放，並為不起訴之處分；認受觀察、勒戒
    人有繼續施用毒品之傾向者，檢察官應聲請法院裁定令入戒
    治處所強制戒治，其期間為6 個月以上，至無繼續強制戒治
    必要為止，但最長不得逾1 年。觀察、勒戒或強制戒治執行
    完畢釋放後，5 年內再犯第10條之罪者，檢察官應依法追訴
    ，毒品危害防制條例第20條第2 項、第23條第2 項分別定有
    明文。查被告前因施用毒品案件，經原審法院以90年度毒聲
    字第5648號裁定送觀察、勒戒後，認有繼續施用毒品之傾向
    ，再以90年度毒聲字第6090號裁定令入戒治處所施以強制戒
    治，嗣於91年6 月25日停止戒治釋放，所餘期間付保護管束
    ，至91年10月25日期滿未經撤銷，並經台灣高雄地方法院檢
    察署檢察官於91年10月16日以91年度戒毒偵第956 號不起訴
    處分確定之事實，有臺灣高等法院被告全國前案紀錄表、臺
    灣高雄地方法院檢察署刑案資料查註紀錄表各1 紙在卷可按
    ；被告於強制戒治執行完畢釋放後，5 年內再犯本件毒品危
    害防制條例第10條第1 項之罪，依上揭說明，自應依法論科
    。
三、核被告所為，係犯毒品危害防制條例第10條第1 項之施用第
    一級毒品罪。被告持有海洛因之低度行為，應為其施用海洛
    因之高度行為所吸收，不另論罪。被告多次施用毒品海洛因
    行為，時間緊接，所犯罪名相同，顯係基於概括之犯意為之
    ，為連續犯，依刑法第56條之規定以一罪論，並加重其刑。
    又被告前因違反肅清煙毒條例、軍法逃亡、偽造文書等罪，
    經臺灣高雄地方法院以87年度聲字第2197號裁定應執行有期
    徒刑4 年9 月確定，於86年9 月19日刑期起算，89年2 月24
    日縮短刑期假釋出監，嗣經撤銷假釋，應執行殘刑2 年又21
    日，於93年10月28日執行完畢之事實，有臺灣高雄地方法院
    檢察署刑案資料查註紀錄表及台灣高等法院被告全國前案紀
    錄表各乙份在卷可按，其於執行完畢後5 年以內再犯有期徒
    刑以上之本罪，為累犯，應依刑法第47條之規定加重其刑，
    並遞加之。本件公訴人雖未就被告於93年4 月14日查獲後至
    94年6 月13日上午9 時許止間所為之連續施用第一級毒品犯
    行部分起訴，惟被告此部分犯行與起訴之施用第一級毒品部
    分，係基於概括之犯意為之，為連續犯（已如上揭所述），
    具有裁判上一罪之關係，為起訴效力所及，法院自得併予審
    理，附此敘明。
四、原審就被告施用第一級毒品部分予以論罪科刑，固非無見；
    惟查：原判決未及就被告自93年4 月15日至94年6 月13日上
    午9 時許止之連續施用第一級毒品海洛因之犯行（即移送本
    院併辦部分），一併加以審判，自有未洽。檢察官上訴意旨
    執此指摘原判決此部分不當，為有理由，自應由本院將原判
    決關於被告施用第一級毒品部分及定應執行部分均撤銷改判
    。茲審酌被告前有施用毒品之不良素行，歷經觀察、勒戒及
    戒 治程序，仍未能徹底戒絕毒品，且屢經查獲，隨即再犯，
    顯見意志不堅，且有失政府制定毒品危害防治條例之立法美
    意，本不宜寬貸，惟念其施用毒品乃自戕一己之身體健康，
    尚未對他人造成危害，且犯後已坦承犯行，態度良好等一切
    情狀，量處有期徒刑1 年。
五、至被告所犯施用第二級毒品部分，業經原審法院處有期徒刑
    5 月確定，自不另論列，附此敘明。
據上論斷，應依刑事訴訟法第369 條第1 項前段、第364 條、第
299 條第1 項前段，毒品危害防制條例第10條第1 項，刑法第11
條前段、第56條，判決如主文。
本案經檢察官朱文彬到庭執行職務。
中　　華　　民　　國　　94　　年　　8 　　月　　31　　日
                      刑事第四庭  審判長法官  蕭權閔
                                        法官  陳吉雄
                                        法官  林水城
以上正本證明與原本無異。
如不服本判決應於收受本判決後10日內向本院提出上訴書狀，其
未敘述上訴理由者，並得於提起上訴後10日內向本院補提理由書
狀（均須按他造當事人之人數附繕本）「切勿逕送上級法院」。
中　　華　　民　　國　　94　　年　　8 　　月　　31　　日
                                      書記官  劉金萍
附錄本判決論罪科刑法條：
毒品危害防制條例第10條第1 項
  施用第一級毒品者，處6 月以上5 年以下有期徒刑。
